【裁判字號】    89,易,686
【裁判日期】    900322
【裁判案由】    詐欺
【裁判全文】
臺灣基隆地方法院刑事判決                          八十九年度易字第六八六號
    公  訴  人  臺灣基隆地方法院檢察署檢察官
    被      告  乙○○
              （原名游麗華）
    選任辯護人  黃鈺華
右列被告因詐欺案件，經檢察官提起公訴（八十九年度偵字第三三八Ｏ號），本院判
決如左：
    主      文
乙○○連續意圖為自己不法之所有，以詐術使人將本人之物交付，處有期徒刑拾月，
緩刑年。
    事      實
一、乙○○（原名游麗華）意圖為自己不法之所有，並基於概括之犯意，明知自己為
    無資力之人，竟於民國八十五年間，向甲○○詐稱：在台北市○○區○○路湖光
    市場購買市場攤位，可增值，穩賺不賠，願共同出資購買云云，使甲○○陷於錯
    誤，而於同年八月二十日與游女簽立共同購買同意書，由甲○○先付新臺幣（下
    同）二百四十萬元予游女轉交出賣人「錢先生」。嗣游女復詐稱須再購買隔壁之
    攤位，增值更多，而須追加預算，使甲○○再陷於錯誤，先後於同年十月十一日
    （起訴書誤為同年月一日）匯款六十萬元、同年月十五日匯款一百萬元、同年十
    一月十四日匯款三百萬元予游女，先後合計共交付七百萬元。詎游女並未購買上
    開市場攤位，將前揭款項轉供他用。甲○○嗣察覺有異，要求游女返還上開款項
    。游女乃簽發總額共計七百萬元之支票二紙（支票號碼ＪＢ0000000號、
    發票人游麗華、票載發票日八十五年十一月三十日、票面金額三百萬元、付款人
    保證責任基隆市第一信用合作社，及支票號碼ＪＢ0000000號、發票人游
    麗華、票載發票日八十五年十二月三十一日、票面金額四百萬元、付款人保證責
    任基隆市第一信用合作社）予甲○○，且一再要求甲○○延期提示。甲○○於八
    十八年九月八日提示，該二紙支票均因拒絕往來及印鑑不符而退票，甲○○至此
    始知受騙。
二、案經被害人甲○○訴由臺灣基隆地方法院檢察署檢察官偵查起訴。
    理      由
一、訊據被告乙○○固坦承因合夥承租攤位事宜而收受甲○○交付之七百萬元，惟矢
    口否認有何詐欺之犯意，辯稱：伊原係與告訴人合夥出資購買內湖湖光市場攤位
    ，嗣後始知該市場攤位僅能承租，不能購買。伊即承租二個攤位，期間並分紅利
    予告訴人，又該二紙支票發票人印鑑不符，乃因伊印章常常丟掉而有所更換，並
    非故意蓋錯印章云云。經查右揭事實，業據告訴人甲○○於偵審中指述甚詳，並
    有共同購買同意書一紙、匯款回條聯三紙、支票及退票理由單各二紙（均影本）
    附卷足稽。次查被告於偵查中自承告訴人給付二百四十萬元時，伊當時即負債四
    百多萬元等語（八十九年度偵字第三三八Ｏ號偵查卷第二一頁），顯見被告行為
    伊始已為無資力狀態。而其復自承：告訴人所匯之四百六十萬元，伊自己拿去周
    轉（同偵查卷第十八頁），顯見並未將取得資金用於購買或承租攤位。其主觀上
    係基於不法所有意圖，客觀上係欺騙甲○○以取得款項供己周轉甚明。復查被告
    縱係於事後發現市場攤位僅能承租，不能購買，此屬交易上之重大事項，應隨即
    通知告訴人，始符交易常情。且承租市場攤位之租金與買賣之價金應有相當之差
    距，被告既知該市場攤位僅能承租，何以再要求告訴人投資四百六十萬元之鉅資
    ，亦與常情不符。足見係以共同投資市攤位為名，向告訴人詐得錢財。再查告訴
    人要求被告返還所投資之款項時，被告開立之右揭支票二紙，均因拒絕往來及印
    鑑不符而退票，益見被告意在詐財灼甚。是其所辯，核屬事後卸責之詞，委無足
    採。本件事證明確，被告犯行堪以認定，應予依法論科。
二、查被告意圖為自己不法之所有，以欺罔之手段，使人陷於錯誤而交付財物，核其
    所為，係犯刑法第三百三十九條第一項之詐欺取財罪。其先後施用詐術，使人陷
    於錯誤而交付財物之犯行，時間緊接，所犯構成要件相同罪名，顯係基於概括犯
    意為之，為連續犯，依法以一罪論，並加重其刑。爰審酌被告與告訴人間為朋友
    關係，為周轉資金，因一時貪念，致觸犯刑章，所騙取之金額甚鉅，危害亦大，
    然已與告訴人達成和解，有和解書在卷可按，並其犯罪後仍推卸其責等一切情狀
    ，量處如主文所示之刑示懲。次查被告前未曾受有期徒刑以上刑之宣告，有卷附
    臺灣基隆地方法院被告全國前案紀錄表可按，且已與告訴人達成民事和解，已如
    前述，經此起訴審判，當知所警惕，信無再犯之虞，本院認所宣告之刑以暫不執
    行為適當，併諭知緩刑三年，以勵自新。
據上論斷，應依刑事訴訟法第二百九十九條第一項前段，刑法第五十六條、第三百三
十九條第一項、第七十四條第一項，罰金罰鍰提高標準條例第一條前段，判決如主文
。
本案經檢察官黃士元到庭執行職務。
中      華      民  國      九十      年      三      月    二十    日
                                      臺灣基隆地方法院刑事第二庭
                                              法  官  邱  志  平
右正本證明與原本無異。
對於本件判決如有不服，應於收受送達後十日內，向本院提出上訴書狀，上訴於臺灣
高等法院，並按他造當事人之人數附具繕本。
                                              書記官  彭  淑  芳
中      華      民      國      九十      年      三      月   二十二   日
附錄論罪法條
刑法第三百三十九條第一項：
意圖為自己或第三人不法之所有，以詐術使人將本人或第三人之物交付者，處五年以
下有期徒刑、拘役或科或併科一千元以下罰金。


司法院資訊處製作；財團法人民間司法改革基金會備份。
